最高法院刑事裁定　　　　　　　　　 110年度台抗字第1521號
抗　告　人　林政宏


上列抗告人因加重詐欺等罪案件，不服臺灣高等法院中華民國11
0 年7 月19日駁回聲請再審之裁定（110 年度聲再字第156 號）
，提起抗告，本院裁定如下：
    主  文
抗告駁回。
    理  由
一、按有罪之判決確定後，因發現新事實或新證據，單獨或與先
    前之證據綜合判斷，足認受有罪判決之人應受無罪、免訴、
    免刑或輕於原判決所認罪名之判決者，為受判決人之利益，
    得聲請再審，刑事訴訟法第420 條第1 項第6 款定有明文。
    所謂新事實及新證據，其中新規性之要件，採取以該證據是
    否具有「未判斷資料性」而定，與證據之確實性（或稱顯著
    性），重在證據之證明力，應分別以觀。依此原因聲請再審
    者，應提出具體之新事實或新證據，由法院單獨或綜合案內
    其他有利與不利之全部卷證，予以判斷，而非徒就卷內業已
    存在成立且經調查斟酌之證據資料再行爭辯，或對於法院取
    捨證據之職權行使任意指摘。是以如提出主張之新事實或新
    證據，單獨或與先前之證據綜合判斷，尚無法產生合理懷疑
    ，不足以動搖原確定判決所認定之事實者，即無准予再審之
    餘地。
二、本件原裁定略以：本件抗告人即受判決人林政宏因加重詐欺
    等罪案件，對於原審法院109 年度上訴字第1554號刑事確定
    判決（下稱原判決），依刑事訴訟法第420 條第1 項第6 款
    規定聲請再審，其聲請意旨如原裁定理由所載，並欲證明
    凡此單獨評價或與卷存先前之證據綜合判斷，足以動搖原判
    決論罪之結果，據為新證據等語。
三、經查：原判決認定抗告人確有本案所指加重詐欺等罪犯行明
    確，論以該判決所載罪刑，已綜合相關證據資料，詳敘其調
    查取捨證據之結果及憑以認定犯罪事實之心證理由，就抗告
    人否認犯罪之辯詞認非可採，亦依調查所得證據詳加指駁。
    又㈠原判決已敘明抗告人所指臺灣士林地方法院審理之案件
    即該院108 年度訴字第92號一案，與臺灣新北地方法院審理
    之案件即該院109 年度審訴字第1328號一案，無論犯罪日期
    與被害人等，均與本案不同，屬各別犯罪之不同案件，抗告
    人主張為同一案件，核屬無據。況抗告人指摘同一事實分由
    不同法院審理、判決，亦與再審係為原確定判決認定事實錯
    誤而設之救濟程序不合。是此節聲請意旨並不符刑事訴訟法
    第420 條第1 項第6 款發現新事實之要件。㈡經原判決法院
    調閱臺灣士林地方檢察署110 年度執緩字第110 號卷宗，固
    有聲請意旨所指21份履歷表、抗告人履歷表LINE截圖與抗告
    人與他人合照照片存卷，惟此等履歷表及照片僅能佐證抗告
    人曾經應徵所稱工作，未能據以排除抗告人以應徵方式加入
    詐騙集團擔任車手，且原判決已敘明抗告人自承具有碩士學
    歷之智識程度，且為本案行為之際已52歲，先前曾擔任過中
    學教師10餘年，有相當社會經驗與人生閱歷，對於提領之款
    項，不是以直接面交或交匯方式處理，而是以間接丟包之方
    式來傳遞交付，應能認識所為乃在製造金流斷點，以避免詐
    欺之犯罪所得遭查獲，是上開履歷表及照片尚未能令人產生
    合理懷疑，而足以動搖原判決關於抗告人前揭犯罪事實之認
    定，聲請意旨主張此等履歷表及照片可以佐證抗告人應徵時
    所出現的真實情形，抗告人是去應徵工作，不是加入詐騙集
    團云云（另參原審訊問筆錄第2 頁），並非可採。此等履歷
    表及照片並不符合刑事訴訟法第420 條第1 項第6 款發現新
    證據之要件，同非新證據。㈢原判決敘明依抗告人社會經驗
    與人生閱歷，對於提領之款項，不是以面交或交匯方式處理
    ，而是以丟包方式來傳遞交付，應能認識所為乃在製造金流
    斷點，以避免詐欺之犯罪所得遭查獲。是聲請意旨主張2%報
    酬是抗告人約定試用期每日薪水云云，仍非可採，此節聲請
    意旨並不符刑事訴訟法第420 條第1 項第6 款發現新事實之
    要件。是以抗告人所提上揭事證，無非係就原判決前已存在
    且經調查說明之證據，任意指摘，或對原判決採證認事、取
    捨證據職權之行使，持相異評價，均不具新證據要件等各情
    ，業經調卷審認，記明其判斷之理由。聲請意旨所指原判決
    有刑事訴訟法第420 條第1 項第6 款再審事由，並不足採，
    乃認本件聲請再審為無理由，因而駁回抗告人再審之聲請，
    經核並無違誤。
四、本件抗告意旨所指各節，無非係就原裁定已詳為論駁之事項
    ，再事爭辯，及對於原判決採證認事之職權行使，或與聲請
    再審要件無涉之事項，徒憑己意，漫指原裁定違法，揆諸首
    揭說明，應認其抗告為無理由，予以駁回。
據上論結，應依刑事訴訟法第412 條，裁定如主文。
中    華    民    國   110    年    9     月    16    日
                  刑事第一庭審判長法  官  郭  毓  洲  
                                  法  官  林  靜  芬  
                                  法  官  蔡  憲  德  
                                  法  官  高  玉  舜    
                                  法  官  周  盈  文  
本件正本證明與原本無異
                                  書記官
中    華    民    國   110    年    9     月    24    日